臺灣臺東地方法院臺東簡易庭民事簡易判決　　九十年度東簡字第二五一號
　　原　　　告　聞毅　
　
　　被　　　告　唐文清　住台東縣○○市○○路○段○巷○○○號
右當事人間請求損害賠償事件，本院判決如左：
    主  文
被告應給付原告新台幣壹拾玖萬捌仟柒佰陸拾參元及自民國九十年十月二十五日起至
清償日止，按年息百分之五計算之利息。　　　　
原告其餘之訴駁回。
訴訟費用由被告負擔。
本判決於原告以新台幣柒萬元為被告預供擔保後，得假執行。
原告其餘假執行之聲請駁回。
    事 實 及 理 由
甲、原告之聲明：被告應賠償原告新台幣（下同）十九萬八千七百六十三元及自民國
    九十年九月二十七日起至清償日止，按年息百分之五計算之利息；原告並願供擔
    保，請准宣告假執行。
乙、事實摘要：原告起訴主張，被告於民國九十年三月十七日二十時四十分許，駕駛
    車號00○○○○號小客車行經台東縣台東市知本路一段與西康路交岔路口時，
    提前占用來車道搶先左轉，未暫停讓直行車先行，致原告所駕直行之訴外人施美
    珠所有車號0○■八五九五號小客車閃避不及而與被告之車輛互撞，訴外人施美
    珠已將對被告之債權讓與原告。被告於九十年九月二十一日與原告簽訂協議書，
    允諾賠償原告汽車修理費十五萬七千元，其中已由保險公司給付原告三萬零三百
    八十二元，餘款十二萬六千六百一十八元被告則未給付；又原告另受有支出車輛
    拖吊費二千元及車輛修理後價值減損十萬元中應由被告負擔十分之七責任之七萬
    元、存證信函費一百四十五元之損害，總計被告應給付原告十九萬八千七百六十
    三元，爰依法訴請判決如聲明所示等語。被告則以：對原告請求之車輛修理費、
    拖吊費、存證信函費無意見，但車輛價值減損之損害不應由被告賠償等語，資為
    抗辯。
丙、法院之判斷：
一、按訴狀送達後，原告不得將原訴變更或追加他訴，但擴張或減縮應受判決事項之
    聲明者，不在此限，民事訴訟法第二百五十五條第一項第三款定有明文。本件原
    告起訴時訴之聲明初為請求判決被告應給付原告二十四萬九千一百四十五元；嗣
    於本院審理中減縮其訴之聲明為被告應給付原告十九萬八千七百六十三元，揆諸
    前揭法律規定，其所為訴之變更即應予准許，此先敘明。
二、原告主張因被告之侵權行為致其受有汽車修理費十五萬七千元、拖吊費二千元、
    存證信函費一百四十五元之損害，其中僅修理費三萬零三百八十二元已由保險公
    司給付及訴外人施美珠將債權讓與原告之事實，業據提出台灣省行車事故鑑定委
    員會花鑑字第九○○二三一號函附鑑定意見書、和解書、協議書、存證信函暨購
    買票品證明單各乙份（均為影本）為證，並為被告所自認在卷（見本院九十年十
    二月五日言詞辯論筆錄），堪信為真實。
三、又原告主張其另受有車輛修理後價值減損十萬元之損害，被告應負十分之七之責
    任，故應賠償七萬元之事實，亦據提出汽車售價表、行車執照影本、估價單各一
    份為證。被告對原告所主張車輛價值減損之數額、兩造過失程度之事實雖不爭執
    （見本院九十年十二月二十一日言詞辯論筆錄），惟抗辯稱此部分之損害不應由
    被告賠償等語。按物被毀損時被害人除得依民法第一百九十六條請求賠償外，並
    不排除民法第二百十三條至第二百十五條之適用。依民法第一百九十六條請求賠
    償物被毀損所減少之價額，得以修復費用為估定之標準，但以必要者為限。被害
    人如能證明其物因毀損所減少之價額超過必要之修復費用時，就其差額仍得請求
    賠償，最高法院七十七年五月十七日第九次民庭會議決議■怚i資參照。是原告主
    張被告應賠償其車輛因被毀損所減少之價額與必要修復費用之差額即修理後減損
    之價值，尚屬有據，被告前開抗辯，則無足採。
四、綜上，原告依民法侵權行為之法律關係，請求被告給付十九萬八千七百六十三元
    （計算式如下：126618＋2000＋70000＋145＝198763）及自起訴狀繕本送達翌日
    即九十年十月二十五日起至清償日止，按年息百分之五計算之利息，為有理由，
    應予准許，其逾此範圍之利息請求，則無理由，應予駁回。
五、本件原告陳明願供擔保以代釋明，聲請宣告假執行，就其勝訴部分，經核無不合
    ，爰酌定相當擔保金額准許之；至其敗訴部分，其假執行之聲請，已失所附麗，
    應予駁回。
六、本件事證已臻明確，兩造其餘攻擊防禦方法及舉證，核於判決之基礎及結果無影
    響，無庸一一論列，附此敘明。
七、結論：本件原告之訴為一部有理由、一部無理由，依民事訴訟法第七十九條但書
    、第三百九十條第二項，判決如主文。
中 　　華　 　民　　　國　　九十一  　年　  　一  　　月    　四 　　　日
　　　　　　　　　　　　　　　臺灣臺東地方法院臺東簡易庭
                                  法      官  張震武
右為正本係照原本作成。
如不服本判決，應於送達後廿日內，向本院提出上訴狀並表明上訴理由，如於本判決
宣示後送達前提起上訴者，應於判決送達後廿日內補提上訴理由書（須附繕本）。
中　 　華　  　民　　　國　　九十一 　年　　　一　　　月   　　四　　  日　　　　　
　　　　　　　　　　　          　法院書記官  徐宗賢